臺灣臺北地方法院民事裁定  
如附表「聲請再審案號」欄所示
再審聲請人　姜廣利　　住臺北市○○區○○路000巷00號1樓
上列再審聲請人因與再審相對人中華電信股份有限公司個人家庭
分公司間（改制前為：中華電信股份有限公司臺灣北區電信分公
司）聲請再審事件，再審聲請人對於本院附表各編號所示之確定
裁定，聲請再審，本院裁定如下：
    主  文
再審聲請駁回。
再審聲請訴訟費用由再審聲請人負擔。
    理  由
一、按所謂表明再審理由，必須指明確定裁判有如何合於法定再
    審事由之具體情事始為相當，倘僅泛言有何條款之再審事由
    ，而無具體情事者，仍難謂已合法表明再審事由。既未合法
    表明再審事由，即為無再審之事由，可認其再審之聲請不合
    法，毋庸命其補正，逕以裁定駁回之（最高法院60年台抗字
    第688 號、61年台再字第137 號、70年台再字第35號裁判意
    旨參照）。又民事訴訟法第496 條第1 項第1 款所謂適用法
    規顯有錯誤者，係指確定裁判所適用之法規顯然不合於法律
    規定，或與司法院現尚有效及大法官會議之解釋顯然違反者
    而言，不包括漏未斟酌證據、認定事實錯誤、取捨證據失當
    、判決不備理由及在學說上諸說併存致發生法律上見解歧異
    等之情形在內。
二、本件再審聲請人對附表「原聲請再審案號」欄所示之裁定聲
    請再審，並聲請訴訟救助，經本院以附表「原確定裁定日期
    及案號」欄所示裁定駁回其聲請（下稱原確定裁定），有原
    確定裁定在卷可稽。而再審聲請人對原確定裁定提起本件再
    審，係以其有109 年度低收入戶及中低收入戶資格，為法律
    扶助法第5 條第1 款所指無資力之情形；且再審相對人就其
    所提聲明未表示異議，依民事訴訟法第255 條第1 項規定，
    應視為同意其訴之聲明，原確定裁定未審酌及此，逕予駁回
    再審聲請人訴訟救助之聲請，具民事訴訟法第496 條第1 項
    第1 款之再審事由云云。然核原確定裁定駁回再審聲請人訴
    訟救助之聲請，合於民事訴訟法第107 條第1 項但書之規定
    ，再審聲請人雖指摘原確定裁定未斟酌其中低收入戶證明，
    惟此乃法院取捨證據、認定事實之職權行使範圍，參諸前揭
    說明，非民事訴訟法第496 條第1 項第1 款所定適用法規顯
    有錯誤之情形；而民事訴訟法第255 條第1 項係就訴之變更
    、追加所為之程序規定，與實體上判決不備理由無涉，況原
    確定裁定係以再審聲請人所為之再審聲請顯無勝訴之望為由
    ，駁回再審聲請人之聲請，亦與民事訴訟法第255 條第1 項
    無關，再審聲請人復未表明原確定裁定有何其他符合該再審
    事由之具體情事，自難認再審聲請人已就原確定裁定合法表
    明聲請再審之理由。從而，本件再審之聲請為不合法，應予
    駁回。
三、依民事訴訟法第502 條第1 項、第507 條、第95條、第78條
    ，裁定如主文。
中　　華　　民　　國　　111 　年　　5 　　月　　20　　日
　　　　　　　　　民事第五庭  審判長法　官  匡偉
　　　　　　　　　　　　　　　　　　法  官  陳乃翊
　　　　　　　　　　　　　　　　　　法  官  劉娟呈
以上正本係照原本作成。
本裁定不得抗告。　　　　　　　　　　　　　　　　　
中　　華　　民　　國　　111 　年　　5 　　月　　20　　日
                                    書記官  廖健宏

附表：
編號     聲請再審案號 原確定裁定日期及案號 原聲請再審案號 １ 111年度聲再字第1844號 110年10月29日 110年度救字第1609號 110年度聲再字第1383號 ２ 111年度聲再字第1845號 110年10月29日 110年度救字第1610號 110年度聲再字第1384號 ３ 111年度聲再字第1846號 110年10月29日 110年度救字第1611號 110年度聲再字第1385號 ４ 111年度聲再字第1847號 110年10月29日 110年度救字第1612號 110年度聲再字第1386號 ５ 111年度聲再字第1848號 110年10月29日 110年度救字第1613號 110年度聲再字第1387號 ６ 111年度聲再字第1849號 110年10月29日 110年度救字第1614號 110年度聲再字第1388號 ７ 111年度聲再字第1850號 110年10月29日 110年度救字第1615號 110年度聲再字第1389號 ８ 111年度聲再字第1851號 110年10月29日 110年度救字第1616號 110年度聲再字第1390號 ９ 111年度聲再字第1852號 110年10月29日 110年度救字第1617號 110年度聲再字第1391號  111年度聲再字第1853號 110年10月29日 110年度救字第1618號 110年度聲再字第1392號  111年度聲再字第1854號 110年10月29日 110年度救字第1619號 110年度聲再字第1393號  111年度聲再字第1855號 110年10月29日 110年度救字第1620號 110年度聲再字第1394號  111年度聲再字第1856號 110年10月29日 110年度救字第1621號 110年度聲再字第1395號  111年度聲再字第1857號 110年10月29日 110年度救字第1622號 110年度聲再字第1396號  111年度聲再字第1858號 110年10月29日 110年度救字第1623號 110年度聲再字第1397號  111年度聲再字第1859號 110年10月29日 110年度救字第1624號 110年度聲再字第1398號  111年度聲再字第1860號 110年10月29日 110年度救字第1625號 110年度聲再字第1399號  111年度聲再字第1861號 110年10月29日 110年度救字第1626號 110年度聲再字第1400號  111年度聲再字第1862號 110年10月29日 110年度救字第1627號 110年度聲再字第1401號